臺灣高等法院臺南分院刑事判決　　 95年度上更(一)字第432號
　　上　訴　人　臺灣嘉義地方法院檢察署檢察官
　　上　訴　人
　　即　被　告　甲○○
　　選任辯護人
　　即扶助律師　汪玉蓮　律師
上列上訴人因被告違反毒品危害防制條例案件，不服臺灣嘉義地
方法院九十四年度訴字第三四四號中華民國九十四年十月十八日
第一審判決（起訴案號：臺灣嘉義地方法院檢察署九十四年度偵
字第二五００號），提起上訴，判決後經最高法院第一次發回更
審，本院判決如下：
    主　　  文
原判決撤銷。
甲○○連續販賣第三級毒品，累犯，處有期徒刑玖年；扣案之第
三級毒品愷他命壹包（驗前毛重一○○‧○二公克，驗餘後淨重
九十八‧七公克）及其包裝袋壹個均沒收，扣案之號碼為000
0000000號之行動電話壹支沒收；未扣案之號碼為000
0000000號之行動電話壹支沒收，如全部或一部不能沒收
時，追徵其價額，或以其財產抵償之；另未扣案之販賣毒品所得
新臺幣肆拾參萬伍仟元沒收，如全部或一部不能沒收時，以其財
產抵償之。
甲○○被訴販賣第二級毒品部分無罪。
    事  　　實
一、甲○○於民國九十二年間曾因竊盜及偽造文書等案件，經臺
    灣臺北地方法院及臺灣板橋地方法院分別判處有期徒刑各三
    月，嗣經定應執行刑為有期徒刑五月，於民國九十三年八月
    十八日執行完畢。詎其仍不知悔改，明知愷他命（俗稱Ｋ他
    命）係毒品危害防制條例所列管之第三級毒品，不得販賣，
    竟以概括之犯意，意圖營利，先於民國九十四年三月間之某
    二日，以其所有之號碼為0000000000號之行動電
    話為販賣第三級毒品Ｋ他命之聯絡工具，與綽號「阿弟」之
    乙○○（民國六十九年八月二十七日生）取得聯繫後，將其
    向一真實姓名年籍不詳之成年男子以每一百公克新臺幣（以
    下同）八萬五千元及七萬元之價格販入之第三級毒品Ｋ他命
    ，先後二次販賣予乙○○，計其中一次，在嘉義市火車站附
    近某道路旁乙○○之車上，以每一百公克九萬五千元之代價
    ，販賣予乙○○共三百公克，另一次在嘉義市○區○○路一
    六九號「聖荷西旅館」內，以每一百公克七萬五千元之代價
    ，販賣予乙○○共二百公克。
二、嗣乙○○於民國九十四年四月一日經警查獲後，為配合警方
    查緝甲○○，乃向甲○○佯稱欲繼續向甲○○購買第三級毒
    品Ｋ他命，甲○○乃於民國九十四年四月中旬之某日，基於
    上開販賣第三級毒品以營利之概括犯意，先以其所有之號碼
    為0000000000號之行動電話為販賣第三級毒品Ｋ
    他命之聯絡工具，向一真實姓名年籍不詳之成年男子以每一
    百公克八萬元之代價販入第三級毒品Ｋ他命一包（驗前毛重
    一○○‧○二公克；驗餘後淨重九十八‧七公克），而後於
    民國九十四年四月二十一日下午五時七分許，搭乘車號ＤＸ
    －七八二八號自用小客車前往嘉義市○區○○路一六九號「
    聖荷西旅館」櫃臺前，欲將上開第三級毒品Ｋ他命販賣予乙○○時，為在場埋伏之警員查獲，並自其乘坐之上開自用小
    客車內扣得第三級毒品Ｋ他命一包（驗前毛重一○○‧○二
    公克；驗餘後淨重九十八‧七公克）及其所有為防止上開毒
    品裸露、潮濕俾供其犯販賣第三級毒品罪所用之包裝袋一個
    與其所有之供犯販賣第三級毒品罪聯絡用之號碼為0000
    000000號之行動電話一支，另其所有供其犯販賣第三
    級毒品罪聯絡用之號碼為0000000000號之行動電
    話一支則未扣案，計其販賣第三級毒品所得共四十三萬五千
    元（即95000×3＋75000×2＝435000元，均未扣案）。
三、案經臺南縣警察局及行政院海岸巡防署海岸巡防總局中部地
    區巡防局移送臺灣嘉義地方法院檢察署檢察官偵查起訴。
    理　　　由
甲、科刑部分：
一、訊據上訴人即被告甲○○對其確曾在嘉義市火車站附近某道
    路旁乙○○之車上，以每一百公克九萬五千元之代價，販賣
    Ｋ他命予乙○○共三百公克及確曾在嘉義市○區○○路一六
    九號聖荷西旅館內，以每一百公克七萬五千元之代價，販賣
    Ｋ他命予乙○○共二百公克，暨其於民國九十四年四月中旬
    之某日，向一綽號「小池」之人販入Ｋ他命一包後，於同年
    月二十一日下午五時七分許，攜帶上開Ｋ他命一包前往聖荷
    西旅館欲販賣予乙○○時為警查獲之事實，固坦承不諱（見
    本院更(一)審卷第二三八頁、第二三九頁及原審卷第一五三頁
    等筆錄），惟矢口否認有何犯行，辯稱：伊原無犯罪之意思
    ，本件係因乙○○為獲得減刑之寬典，因而配合警方引誘伊
    販賣Ｋ他命，伊販賣上開Ｋ他命予乙○○之時間均係在民國
    九十四年四月一日乙○○經警查獲之後，伊係因警方之陷害
    教唆而販賣Ｋ他命予乙○○等語，經查：
  １、被告甲○○於民國九十四年三月間之某二日，確曾在嘉義
      市火車站附近某道路旁乙○○之車上，以每一百公克九萬
      五千元之代價，販賣Ｋ他命予乙○○共三百公克及確曾在
      嘉義市○區○○路一六九號聖荷西旅館內，以每一百公克
      七萬五千元之代價，販賣Ｋ他命予乙○○共二百公克之事
      實，業據被告甲○○於迭次訊問中供稱「綽號阿弟（按即
      乙○○，以下同）之男子共向我買過二次毒品，時間都是
      在九十四年三月份時購買的」（見偵字第二五００號偵訊
      卷第八頁所附警詢筆錄）、「第一次是今年（按即九十四
      年）三月賣Ｋ他命三百公克給阿弟」（見偵字第二五００
      號偵訊卷第四十三頁筆錄）、「我只是在九十四年三月份
      的時候有二次的販賣Ｋ他命行為，一次是在車上，一次是
      在聖荷西旅館，到第三次就被逮捕了」、「我賺差價，第
      一次我買的時候，一百公克八萬五千元，我賣給乙○○三
      百公克，每一百公克九萬五千元；第二次我買的時候，一
      百公克七萬元，我賣給乙○○二百公克，每一百公克七萬
      五千元」（以上見原審卷第七十一頁、第七十四頁、第一
      百五十三頁及第一百五十四頁筆錄）、「不爭執之事項為
      被告在九十四年三月間有販賣二次Ｋ他命給乙○○，一次
      是在乙○○的車上計三百公克，一次是在聖荷西旅館計二
      百公克」（以上見本院上訴卷第四十七頁及第一０七頁筆
      錄）、「認罪部分為九十四年三月間有販賣第三級毒品Ｋ
      他命三百公克予乙○○，另有一次也是販賣Ｋ他命二百公
      克給乙○○」（見本院更(一)審卷第六十六頁筆錄）等語綦
      詳，即証人乙○○於本院審理時亦具結証稱「（問：被告
      承認九十四年三月間在嘉義市○○○路旁賣你Ｋ他命三百
      公克，此部分是否實在？）答：實在，每一百公克是九萬
      元或九萬五千元」、「（問：被告承認九十四年三月間，
      在嘉義市聖荷西旅館販賣你二百公克的Ｋ他命，每一百公
      克七萬五千元，此部分是否實在？）答：實在」、「二次
      交易都是一手交錢，一手交貨，我都給他現金」等語明確
      （見本院更(一)審卷第一六０頁所附九十五年十一月二十日
      審理筆錄），足証被告確有於上開事實欄一所載之時地販
      賣第三級毒品Ｋ他命予乙○○二次之事實，應堪認定。
  ２、被告甲○○於民國九十四年四月間之某日，因接獲乙○○
      欲購買第三級毒品Ｋ他命之電話後，遂於民國九十四年四
      月中旬之某日，向一綽號為「小池」之成年男子以每一百
      公克八萬元之代價販入第三級毒品Ｋ他命一包，而後於民
      國九十四年四月二十一日下午五時七分許，搭乘車號ＤＸ
      －七八二八號自用小客車前往嘉義市○區○○路一六九號
      「聖荷西旅館」櫃臺前，欲將上開第三級毒品Ｋ他命販賣
      予乙○○時，為在場埋伏之警員查獲等情，亦據被告甲○○坦承不諱（見本院更(一)審卷第六十六頁、第六十七頁及
      第九十九頁等筆錄），核與証人乙○○於本院審理時証述
      之情節相符（見本院上更(一)卷第一五八頁、第一五九頁及
      第一六一頁筆錄），此外並有當場查獲之第三級毒品Ｋ他
      命一包扣案可稽，另上開Ｋ他命一包，經檢驗結果確檢出
      Ｋ他命成分及上開Ｋ他命一包，驗前毛重一○○‧○二公
      克，驗餘後淨重九十八‧七公克乙節，亦有內政部警政署
      刑事警察局中華民國九十四年五月三十日刑鑑字第０九四
      ００七五四八六號鑑定書一紙在卷可稽（見原審卷第二十
      九頁及第三十頁），足証被告確有於上開事實欄二所載之
      時地因欲販賣第三級毒品Ｋ他命予乙○○，而向一綽號「
      小池」之成年男子以每一百公克八萬元之代價販入第三級
      毒品Ｋ他命一包（驗前毛重一○○‧○二公克，驗餘後淨
      重九十八‧七公克）之事實，亦堪認定。
  ３、雖被告於本審審理時辯稱事實欄一所載之伊販賣Ｋ他命予
      乙○○之時間係在民國九十四年四月一日乙○○經警查獲
      之後等語，另証人乙○○於本院審理時亦証稱「（辯護人
      補問：被告販賣Ｋ他命給證人的時間，是否在九十四年四
      月一日之後，你被查獲之後？）答：是的」、「（辯護人
      問：九十四年四月一日之前有無向被告購買Ｋ他命？）答
      ：沒有」等語，惟查：被告及証人乙○○上開供述，依前
      所述，非惟與其二人先前所為之供述不符，且証人即警員
      丙○○於本院審理時亦証稱「（辯護人問：乙○○四月一
      日被查獲後，甲○○有無交付毒品給乙○○？）答：我知
      道的部分只有在四月二十一日被查獲當天他有帶毒品上來
      」、「（辯護人問：乙○○配合查緝被告的案件是否由你
      負責而已？）答：是的」等語，按証人乙○○於民國九十
      四年四月一日經警查獲其違反毒品危害防制條例案件後，
      其係為配合警方查緝被告，始向被告甲○○佯稱欲繼續向
      甲○○購買毒品等情，業據証人丙○○、乙○○於本院審
      理時証述明確，且為被告所不爭執，設若被告於民國九十
      四年四月一日乙○○經警查獲後起至同年四月二十一日被
      告經警查獲前止之期間，確曾販賣第三級毒品Ｋ他命予乙○○二次，衡情乙○○應無不立即向承辦警員丙○○告知
      ，以便儘速將被告繩之以法之理，足見其二人嗣後所稱民
      國九十四年四月一日之前証人乙○○並未向被告購買Ｋ他
      命及被告販賣Ｋ他命給證人乙○○之時間，係在民國九十
      四年四月一日之後等語，應屬事後卸責及迴護之詞，應不
      足採。
  ４、按司法警察（官）對於自始即有犯罪故意之行為人，因達
      成犯罪調查目的之必要，佈設機會，與之對合，藉以蒐集
      證據，且不違背法定程序者，自為法之所許。此與「陷害
      教唆」係對於原無犯罪故意之人，而以引誘、教唆等違法
      手段，設局誘陷，引發其犯意，致蹈陷犯罪者，因有害於
      公平正義，亦顯然違反人權之保障，其因此所取得之證據
      並無容許性之情形不同（最高法院九十三年台上字第一七
      ０四號判決及九十一年台上字第五三九六號判決參照）。
      經查：本件係因警方於民國九十四年四月一日查獲証人乙○○違反毒品危害防制條例案件後，因乙○○供出被告確
      曾販賣第三級毒品Ｋ他命，乙○○為配合警方查緝被告，
      因而向被告佯稱欲向被告購買毒品等情，業據証人丙○○
      、乙○○於本院審理時証述明確，另被告於警方查獲乙○○之前之民國九十四年三月間，確曾販賣第三級毒品Ｋ他
      命予乙○○乙節，亦已如前述，足見被告自始即有販賣第
      三級毒品Ｋ他命之故意及犯行至明，是警方為達成犯罪調
      查目的之必要，由証人乙○○出面佯裝向被告購買毒品，
      藉以蒐集證據，自與一般所謂「陷害教唆」之情形有別，
      此外復無其他違反法定程序之情形，揆諸前開說明，本件
      取得之証據自無違法可言，辯護意旨認本件係屬陷害教唆
      ，警方所取得之証據不得資為論罪科刑之依據等語，應屬
      無據，應不足採。
  ５、次按「陷害教唆」之足以阻斷犯罪之成立，係以行為人原
      無犯罪之故意，全因司法警察之設計教唆始萌生犯意，進
      而實施犯罪構成要件之行為者，始足當之，設若行為人原
      本即有犯罪之故意，僅因教唆人之教唆而彰顯其犯行者，
      即無何陷害可言，自不得援引陷害教唆之名義而免責；又
      販賣毒品罪，並不以販入之後復行賣出為構成要件，如以
      營利為目的，將毒品販入或賣出，有一於此，其犯罪即屬
      完成，而不得認為未遂（最高法院二十五年非字第一二三
      號判例參照）。經查：本件被告自始即有販賣第三級毒品
      Ｋ他命之故意及犯行，已如前述，是其於民國九十四年四
      月二十一日經警查獲之犯行，雖係基於証人乙○○為配合
      警方查緝其犯行而為，惟揆諸上開說明，與所謂之「陷害
      教唆」有間，自難援引「陷害教唆」之名義而免責。次查
      ：被告於迭次訊問中業已供稱伊於民國九十四年四月二十
      一日經警查獲之Ｋ他命是以每一百公克八萬元之價格買進
      ，準備以每一百公克九萬元之價格賣給乙○○，上開Ｋ他
      命是伊於民國九十四年四月中旬買進的等語明確（見偵訊
      卷第七頁、第八頁所附警詢筆錄、偵訊卷第四十一頁、第
      四十二頁、聲羈卷第十一頁、本院更(一)審卷第九十九頁、
      第二三九頁等筆錄），足見其確係基於意圖營利之犯意而
      於民國九十四年四月中旬販入第三級毒品Ｋ他命之事實，
      亦已臻明確，是其於民國九十四年四月中旬，既係基於意
      圖營利之犯意，而販入第三級毒品Ｋ他命，則嗣後雖因警
      方之查緝致未能於民國九十四年四月二十一日將該第三級
      毒品Ｋ他命賣出，揆諸前開說明，該次犯行仍應論以既遂
      罪，併此敘明。
  ６、被告雖辯稱：伊係向丁○○（即綽號「小高」者）及戊○○（即綽號「小池」者）二人購買Ｋ他命，依法應予減輕
      其刑等語，惟查：証人戊○○於本院審理時業已証稱伊並
      未販賣毒品Ｋ他命予被告等語明確（見本院更(一)審卷第九
      十八頁筆錄），另証人戊○○迄今仍未因販賣毒品案件而
      經警察機關及偵查機關偵辦乙節，亦有戊○○之臺灣高等
      法院被告前案紀錄表一份在卷可參（見本院更(一)審卷第五
      十頁至第五十六頁），此外被告復無法提出其他積極之證
      據以資證明其係向証人戊○○購買Ｋ他命，自難僅憑被告
      片面之詞即遽認被告係向証人戊○○購買Ｋ他命。次查：
      本院前審依被告之供述，將丁○○販賣毒品犯行函送警方
      偵辦後，該案業經臺灣臺北地方法院檢察署檢察官以不能
      證明犯罪為由，予以不起訴處分在案乙節，有臺灣臺北地
      方法院檢察署於中華民國九十五年五月一日以北檢大玉95
      偵三三五０字第０二八０七七號函檢送之該署九十五年度
      偵字第二三五０號不起訴處分書一紙在卷可稽（見本院上
      訴卷第一一七頁及第一一八頁），另卷附中國信託銀行股
      份有限公司950502中信銀集作字第958132203949號函（見
      本院上訴卷第一二０頁）及中國信託銀行股份有限公司
      951024中信銀集作字第958132209353號函所檢送之歷史交
      易查詢報表（見本院更(一)審卷第一０三頁）等有關丁○○
      之銀行帳戶資料，亦不足以証明丁○○確有販賣Ｋ他命予
      被告，此外被告復無法提出其他積極之證據以資證明其係
      向証人丁○○購買Ｋ他命（按被告已於民國九十五年十二
      月十一日本院審理時聲明捨棄傳訊証人丁○○，併此敘明
      ），自難僅憑被告片面之詞即遽認被告係向証人丁○○購
      買Ｋ他命。是依上所述，被告上開辯解，應屬無據，應不
      足採，本件尚難認被告已供出毒品來源及因而破獲，自難
      依毒品危害防制條例第十七條之規定減輕其刑。
  ７、又依卷附臺灣嘉義地方法院檢察署中華民國九十四年四月
      八日九十四嘉檢慎和聲監字第００二三一號通訊監察書及
      通訊監察譯文所載（附於警詢卷第七十五頁至第九十六頁
      ），本件警察機關係於民國九十四年四月間對証人乙○○
      之行動電話實施監聽，此外並無其他積極証據足資証明警
      察機關於民國九十四年三月間確曾對証人乙○○實施監聽
      ，是自難因警察機關未於民國九十四年三月間獲得被告販
      賣第三級毒品Ｋ他命之監聽電話紀錄，即遽認被告於民國
      九十四年三月間並未販賣第三級毒品Ｋ他命予証人乙○○
      或謂証人丙○○之証述有何隱匿。
  ８、按近來政府為杜絕毒品之氾濫，對查緝施用、販賣毒品之
      工作，無不嚴加執行，設若無利可圖，衡情一般持有毒品
      之人當無輕易將所持有之毒品轉讓他人而甘冒於再次向他
      他人購買時，而有被查獲移送法辦之危險之理，即被告於
      迭次訊問中亦供稱「我賺差價，第一次我買的時候，一百
      公克八萬五千元，我賣給乙○○三百公克，每一百公克九
      萬五千元；第二次我買的時候，一百公克七萬元，我賣給
      乙○○二百公克，每一百公克七萬五千元」（以上見原審
      卷第一五三頁至第一五四頁筆錄、本院上訴卷第頁、本院
      上更(一)卷第二三八頁筆錄）、「民國九十四年四月二十一
      日經警查獲之Ｋ他命是每一百公克八萬元買進，準備以每
      一百公克九萬元之價格賣給乙○○」（見偵訊卷第七頁、
      第八頁所附警詢筆錄、偵訊卷第四十一頁、第四十二頁、
      聲羈卷第十一頁、本院更(一)審卷第九十九頁、第二三九頁
      等筆錄）等語，足証被告販賣毒品Ｋ他命，顯非未圖獲利
      ，亦堪認定。
  ９、是綜上所述，被告甲○○罪証已明確，所辯要屬卸責之詞
      ，應不足採，其上開犯行洵堪認定。
二、按行為後法律雖有修正，但其內容僅係形式上做文字之修正
    ，或僅係將法理明文化，或僅係易動法條項次時，因未涉及
    犯罪構成要件或處罰內容之變更，自非屬法律之變更，而無
    依刑法第二條第一項之規定予以比較新舊法之必要，惟修正
    後之內容如客觀上已涉及犯罪構成要件或處罰內容等實質上
    變更時，即屬法律之變更，而應依刑法第二條第一項之規定
    比較新舊法。至比較結果，如修正後之內容，依行為人所犯
    個案具體主觀上比較結果，認並無有利之情形時，依刑法第
    二條第一項前段之規定，即應適用舊法即行為時法，如有利
    於行為人時，則應依刑法第二條第一項後段之規定，適用新
    法即裁判時法，足見應否適用刑法第二條第一項之規定比較
    新舊法，應取決於修正後法條之實質內容，於客觀上是否已
    有變更為依據，而非取決於是否有利於行為人，至於究竟應
    適用行為時法或裁判時法，始應就行為人所犯個案做具體主
    觀上之比較以判斷新法是否有利於行為人，如新法有利於行
    為人，則應適用新法即裁判時法，如新法並無有利於行為人
    之情形時，則應適用舊法即行為時法。查被告行為後，於民
    國九十四年二月二日修正公布之刑法第四十七條、第五十六
    條及第三十三條第五款等條文，已於民國九十五年七月一日
    施行，其中：、第四十七條已由原先之「受有期徒刑之執
    行完畢，或受無期徒刑或有期徒刑一部之執行而赦免後，五
    年以內再犯有期徒刑以上之罪者，為累犯，加重本刑至二分
    之一」，修正為第四十七條第一項「受徒刑之執行完畢，或
    一部之執行而赦免後，五年以內故意再犯有期徒刑以上之罪
    者，為累犯，加重本刑至二分之一」，並增列第二項「第九
    十八條第二項關於因強制工作而免其刑之執行者，於受強制
    工作處分之執行完畢或一部之執行而免除後，五年以內故意
    再犯有期徒刑以上之罪者，以累犯論」，足見修正後累犯之
    認定，僅以故意再犯者為限，至於過失再犯者則排除在外。
    、第五十六條「連續數行為而犯同一之罪名者，以一罪論
    。但得加重其刑至二分之一」之規定，則於民國九十四年二
    月二日公布刪除。、第三十三條第五款，亦由原先之「罰
    金：一元以上」，修正為「罰金：新台幣一千元以上，以百
    元計算之」，足見修正後法定刑罰金刑最低刑度部分，亦已
    變更。是依上開規定，被告行為後刑法第四十七條、第五十
    六條及第三十三條第五款等條文之內容，於客觀上均已發生
    實質上之變更，揆諸前開說明，自應依新修正刑法第二條第
    一項之規定予以比較適用。茲審酌修正後刑法第四十七條係
    以「故意」再犯有期徒刑以上之罪者，始構成累犯，而被告
    係故意犯本件有期徒刑以上之罪，是不論依新法或舊法之規
    定，其行為均構成累犯，足見修正後刑法第四十七條之規定
    ，並無有利於被告之情形，至於連續犯之規定，則因被告所
    犯各罪間，依後所述，因具有連續犯之關係，如依民國九十
    五年七月一日新法施行前之刑法第五十六條之規定，僅以一
    罪論即可，如依民國九十五年七月一日新法施行後刑法之規
    定，則因連續犯之規定業已刪除，其所犯各罪，均應分論併
    罰；另修正後之刑法第三十三條第五款之規定則無異提高法
    定刑罰金刑之最低刑度，是綜合比較新舊法結果，以舊法較
    有利於被告，依民國九十五年七月一日施行之刑法第二條第
    一項前段之規定，自應適用行為時法即民國九十五年七月一
    日修正施行前刑法第四十七條、第五十六條及第三十三條第
    五款之規定，合先敘明。
三、次按愷他命（俗稱Ｋ他命）乃毒品危害防制條例第二條第二
    項第三款所列之第三級毒品，被告販賣第三級毒品Ｋ他命，
    核其所為係犯毒品危害防制條例第四條第三項之販賣第三級
    毒品罪。其持有第三級毒品之低度行為為其販賣第三級毒品
    之高度行為所吸收，不另論罪，又其先後三次販賣第三級毒
    品之行為，時間緊接，犯罪構成要件相同，顯係基於概括犯
    意反覆為之，應依連續犯之規定，論以一罪，並依法加重其
    刑。查被告於民國九十二年間曾因竊盜及偽造文書等案件，
    經臺灣臺北地方法院及臺灣板橋地方法院分別判處有期徒刑
    各三月，嗣經定應執行刑為有期徒刑五月，於民國九十三年
    八月十八日執行完畢等情，有臺灣高等法院被告全國前案紀
    錄表一紙在卷可稽，是其受有期徒刑之執行完畢後，五年內
    再犯本件有期徒刑以上之罪，為累犯，應依法遞加其刑。
四、原審以被告所犯販賣第三級毒品犯行，罪證明確，因予論罪
    科刑，固非無見，惟查：被告行為後，於民國九十四年二月
    二日修正公布之刑法第五十六條等條文，已於民國九十五年
    七月一日施行，原審未及比較適用，容有未洽；又被告於民
    國九十四年四月中旬某日販入上開Ｋ他命一包後，於同年四
    月二十一日欲販賣予乙○○時為警查獲之犯行，依前所述，
    應成立販賣第三級毒品既遂罪，原判決認應成立販賣第三級
    毒品未遂罪，亦有未洽；又未扣案之號碼為0000000
    000號之行動電話一支係被告所有供犯本件販賣第三級毒
    品罪所用之物，原審未依毒品危害防制條例第十九條第一項
    之規定諭知沒收，如全部或一部不能沒收時，追徵其價額，
    或以其財產抵償之，亦有未洽；另被告販賣第三級毒品之數
    量非少，且販賣毒品所得高達新台幣四十三萬五千元，乃原
    審僅量處有期徒刑六年，略高於法定刑最低刑期有期徒刑五
    年，其量刑亦屬過輕，是被告上訴意旨否認犯罪，依前所述
    ，雖無理由，另檢察官上訴意旨認被告販賣第三級毒品之次
    數應逾三次，依後所述，亦無理由，惟檢察官上訴意旨認原
    判決此部分量刑過輕，則為有理由，且原判決亦有上開其餘
    可議之處，自應由本院將原判決此部分及定執行刑部分予以
    撤銷，期臻妥適。爰審酌被告先前已有竊盜、偽造文書等前
    科，竟不知悔改，無視毒品對國民健康之戕害及國家杜絕毒
    品犯罪之禁令，而販賣第三級毒品予他人施用，致助長毒害
    之擴散，且其所販賣之第三級毒品，數量甚鉅，多達數百公
    克，犯罪結果嚴重影響社會善良風俗，犯罪後否認犯行及其
    他一切情狀，就其所犯販賣第三級毒品犯行，量處如主文第
    二項所示之刑，以資懲儆。又按毒品危害防制條例第十九條
    第一項所稱「供犯罪所用或因犯罪所得之物」，不包括毒品
    本身在內，是自不得援用該條項之規定資為第三級毒品之沒
    收依據，此外該條例對於查獲之製造、運輸、販賣、意圖販
    賣而持有、以非法方法使人施用、引誘他人施用及轉讓第三
    級毒品之沒收，復無特別規定，是行為人之行為如已構成上
    開犯罪，則該第三級毒品即屬不受法律保護之違禁物，應回
    歸刑法之適用，依刑法第三十八條第一項第一款之規定沒收
    之（最高法院九十五年台上字第五二五二、四三五八、九一
    九號判決及九十二年台非字第一三八號判決參照），是本件
    扣案之第三級毒品Ｋ他命一包（驗前毛重一○○‧○二公克
    ，驗餘後淨重九十八‧七公克），應屬違禁物，應依刑法第
    三十八條第一項第一款之規定沒收之；另扣案之包裝袋一個
    及號碼為0000000000號之行動電話一支，業據被
    告供稱係其所有，其中包裝袋係為防止上開第三級毒品Ｋ他
    命裸露、潮濕俾供其犯販賣第三級毒品罪所用之物，另行動
    電話則係供其犯販賣第三級毒品罪聯絡用之物，均應依毒品
    危害防制條例第十九條第一項之規定宣告沒收之，另未扣案
    之號碼為0000000000號之行動電話一支，亦據被
    告供稱係其所有，且係供其犯販賣第三級毒品罪聯絡用之物
    ，爰依毒品危害防制條例第十九條第一項之規定諭知沒收，
    如全部或一部不能沒收時，追徵其價額，或以其財產抵償之
    ；至被告販賣第三級毒品所得共四十三萬五千元（即95000
    ×3＋75000×2＝435000元），雖未扣案，仍應依毒品危害
    防制條例第十九條第一項之規定諭知沒收，如全部或一部不
    能沒收時，以其財產抵償之。又扣案之中國信託銀行金融卡
    二張乃案外人何李月娥及丁○○所有乙節，有中國信託銀行
    股份有限公司中華民國九十五年十一月十三日中信銀集作字
    第958132210400號函及檢送之附件資料在卷可稽（見本院更
    (一)審卷第一四一頁至第一四三頁），且無積極証據足資証明
    係供犯罪或供預備犯罪所用，爰未宣告沒收；再扣案之號碼
    為0000000000號及0000000000號之行
    動電話各一支、中國信託交易明細表二紙及記帳便條紙一紙
    （附於偵字第二五００號卷宗第二十二頁），雖均係被告所
    有，惟均無積極証據足資証明係供犯本件販賣第三級毒品罪
    或供預備犯販賣第三級毒品罪所用，爰均未宣告沒收；至扣
    案之安非他命吸食器一個係供被告吸食安非他命所用之物，
    亦無積極証據足資証明係供犯本件販賣第三級毒品罪或供預
    備犯販賣第三級毒品罪所用，爰未宣告沒收，併此敘明。
五、公訴意旨另以：被告甲○○自民國九十三年九月間起至民國
    九十四年四月二十一日止，除有事實欄所載之販賣第三級毒
    品犯行外，另在臺北市區某處內，或在嘉義市區某處，另以
    每一百公克七萬元至十二萬元之價格，販賣第三級毒品Ｋ他
    命予乙○○，數量共約二千公克至三千公克（應扣除論罪科
    刑部分數量），次數則約一次至三或四次（按起訴意旨認被
    告甲○○販賣第二級及第三級毒品，合計共七至八次，經扣
    除上開論罪科刑部分三次外，被告甲○○另涉嫌販賣第三級
    毒品之次數應為約一次至三或四次），因認被告甲○○另涉
    犯毒品危害防制條例第四條第三項之販賣第三級毒品罪嫌。
    惟訊據被告甲○○則堅決否認有此部分犯行，辯稱：伊販賣
    第三級毒品Ｋ他命予乙○○之次數，連同經警查獲當日之犯
    行僅三次而已，其餘均屬冤枉等語，茲查：
  １、按犯罪事實應依證據認定之，無證據不得認定犯罪事實，
      刑事訴訟法第一百五十四條第二項定有明文；又認定不利
      於被告之事實，須依積極証據，苟積極証據不足為被告事
      實之認定時，即應為有利被告之認定，更不必有何有利之
      証據，另認定犯罪事實，所憑之證據，雖不以直接證據為
      限，間接證據亦包括在內，然無論直接或間接證據，其為
      訴訟上之證明，須於通常一般之人均不致於有所懷疑，而
      得確信其為真實之程度者，始得據為有罪之認定，且檢察
      官對於起訴之犯罪事實，所提出之證據，不足為被告有罪
      之積極證明，或其指出證明之方法，無從說服法院以形成
      被告有罪之心證時，基於無罪推定之原則，即應為被告無
      罪判決之諭知，最高法院亦分別著有三十年上字第八一六
      號判例、七十六年臺上字第四九八六號判例及九十二年台
      上字第一二八號判例可資參照。
  ２、經查：証人乙○○於警詢中固供稱伊向被告購買毒品Ｋ他
      命與搖頭丸共七、八次，其中Ｋ他命約二千公克至三千公
      克等語（見偵字第二五００號卷宗第七十頁所附警詢筆錄
      ），繼於原審審理時亦供稱伊前後與被告交易共五、六次
      或六、七次等語（見原審卷第一二０頁筆錄），惟查：証
      人乙○○上開供述，除就其中論罪科刑部分犯行即其中三
      次販賣第三級毒品Ｋ他命犯行所為之供述，依前所述，業
      經被告甲○○自白不諱（詳如上開理由一、項下第１、２
      點所述），並有第三級毒品Ｋ他命一包扣案可稽外，其餘
      就被告甲○○被訴販賣第三級毒品Ｋ他命犯行所為之供述
      ，均無任何補強証據以資擔保其供述之真實性，俾貫徹刑
      事訴訟無罪推定及嚴格証明之基本原則，是証人乙○○就
      被告被訴犯行所為之供述，除就前開論罪科刑犯行所為之
      供述，因具補強証據足資擔保其供述之真實性而堪採信外
      ，其餘供述是否屬實，顯非無疑，其此部分供述自不足資
      為被告論罪科刑之依據。
  ３、又依卷附通訊監察譯文所載內容（見警詢卷第七十八頁至
      第九十六頁），或依臺南縣警察局刑事警察隊搜索扣押筆
      錄、搜索扣押物品目錄表、現場照片、內政部警政署刑事
      警察局中華民國九十四年五月二十四日刑紋字第09400805
      80號鑑驗書、指紋相片、指紋卡（見警詢卷第二十五頁）
      等資料所示，經核均僅足以証明被告於民國九十四年四月
      二十一日當天為警查獲販賣毒品之情形而已，並不足以資
      為被告被訴此部分犯行之不利証據；至於長榮大學民國九
      十四年五月十六日檢體資料Ｂ０一四九號確認報告及姓名
      與代碼對照表各一紙（附於警詢卷第一０二頁及第一０四
      頁），經核亦僅能證明被告確有施用毒品之行為而已，亦
      不足資為証明被告被訴此部分犯行之依據，併此敘明。
  ４、是依上所述，被告被訴此部分犯行，檢察官據以起訴之証
      據仍無從說服法院以形成被告有罪之心證，此外復無其他
      積極証據足資証明被告確有此部分犯行，自難僅憑上開顯
      有疑義之証據，即遽認被告確有上開犯行，是被告被訴此
      部犯行尚屬不能証明，惟公訴意旨認此部分犯行與前揭論
      罪科刑部分犯行，有連續關係，屬裁判上一罪，爰不另為
      無罪之諭知。
乙、無罪部分
一、公訴意旨另以：被告甲○○基於販賣第二級毒品MDMA（俗稱
    搖頭丸或快樂丸）以營利之概括犯意，連續自民國九十三年
    九月間起至民國九十四年四月二十一日止，在臺北市區某處
    內，或在嘉義市區某處，以每顆搖頭丸一百三十元至二百五
    十元之價格，販賣第二級毒品搖頭丸予乙○○，數量共約一
    萬顆，次數則約一次至三或四次（按起訴意旨認被告甲○○
    販賣第二級及第三級毒品，合計共七至八次，經扣除上開論
    罪科刑部分三次外，被告甲○○涉嫌販賣第二級毒品搖頭丸
    之次數應為約一次至三或四次），嗣於民國九十四年四月二
    十一日下午五時七分許，在嘉義市○區○○路一六九號聖荷
    西旅館櫃臺前，為警查獲，並扣得第二級毒品搖頭丸二千九
    百九十四顆（鑑定後餘二千九百八十四顆）、手機三支、安
    非他命吸食器一個、中國信託銀行金融卡二張、中國信託交
    易明細表二紙及記帳便條紙一紙等物，因認被告甲○○另涉
    犯毒品危害防制條例第四條第二項之販賣第二級毒品罪嫌。
二、按犯罪事實應依證據認定之，無證據不得認定犯罪事實，刑
    事訴訟法第一百五十四條第二項定有明文；又認定不利於被
    告之事實，須依積極証據，苟積極証據不足為被告事實之認
    定時，即應為有利被告之認定，更不必有何有利之証據，另
    認定犯罪事實，所憑之證據，雖不以直接證據為限，間接證
    據亦包括在內，然無論直接或間接證據，其為訴訟上之證明
    ，須於通常一般之人均不致於有所懷疑，而得確信其為真實
    之程度者，始得據為有罪之認定，且檢察官對於起訴之犯罪
    事實，所提出之證據，不足為被告有罪之積極證明，或其指
    出證明之方法，無從說服法院以形成被告有罪之心證時，基
    於無罪推定之原則，即應為被告無罪判決之諭知，最高法院
    亦分別著有三十年上字第八一六號判例、七十六年臺上字第
    四九八六號判例及九十二年台上字第一二八號判例可資參照
    。
三、本件公訴意旨認被告甲○○涉犯毒品危害防制條例第四條第
    二項之販賣第二級毒品罪嫌，係以被告之自白、証人乙○○
    之供述及有上開物品扣案可稽等為主要依據，惟訊之被告甲○○則堅決否認有此部分犯行，辯稱：伊僅販賣第三級毒品
    Ｋ他命予乙○○而已，伊從未販賣第二級毒品搖頭丸，伊於
    民國九十四年四月二十一日經警查獲持有搖頭丸，係因証人
    乙○○配合警方以陷害教唆之方式，向伊佯稱欲購買搖頭丸
    ，伊始攜帶上開搖頭丸前來聖荷西旅館，伊自始即無販賣第
    二級毒品之犯意等語，經查：
  １、被告何立文於警詢中及原審羈押訊問時固供稱「我共販賣
      過搖頭丸二次，第一次是在九十四年三月底時在台北市○○○路ＤＪ舞廳販售給一位綽號『阿海』之男子五百顆，
      是以九萬元賣給他的，第二次就是今天（按即九十四年四
      月二十一日）要販賣綽號『阿弟』（按即乙○○，以下同
      ）之男子三千顆．．．」（以上見警詢卷第三頁筆錄）、
      「綽號『阿海』之人有向我買過搖頭丸」（以上見原審聲
      羈卷第十一頁筆錄）等語，惟查：被告供稱販賣搖頭丸予
      綽號「阿海」之男子部分，除被告之自白外，並無任何補
      強証據足以擔保該自白之真實性，且被告嗣後復否認有販
      賣第二級毒品搖頭丸之犯行，則該自白是否屬實，顯非無
      疑，是自難僅憑上開被告之自白即遽認被告確有販賣第二
      級毒品搖頭丸予綽號「阿海」之人之犯行。次查：被告於
      迭次訊問中固坦承伊於民國九十四年四月二十一日經警查
      獲時，確係要攜帶扣案之搖頭丸前來聖荷西旅館販賣予証
      人乙○○，惟此部分犯行，依後所述，乃因司法警察之設
      計教唆，致其萌生犯意，進而實施犯罪之所謂「陷害教唆
      」下之行為，自難據此即謂其於民國九十四年四月二十一
      日經警查獲前原即有犯販賣第二級毒品之犯意，因而認其
      確有販賣第二級毒品之犯行，是依上所述，自難僅憑被告
      上開自白即遽認被告有何販賣第二級毒品之犯行。
  ２、証人許正諺於迭次訊問中固証稱「我的毒品係向台北地區
      綽號『阿凱』（按即被告）、文良及高雄地區綽號『阿文
      』等三人所購得」、「我是從九十三年三月初開始向『小
      凱』（按即被告）購買搖頭丸Ｋ他命等二種毒品，至我於
      九十四年四月一日被警方查獲前共向『小凱』購買過約七
      至八次左右毒品，每次均向其購買一千顆以上之搖頭丸．
      ．．搖頭丸每顆以一百三十元至二百五十元之價格販售給
      我，．．從我向綽號『小凱』購買毒品至今，搖頭丸約超
      過一萬顆以上」（以上見警詢卷第十六頁及第十九頁筆錄
      ）、「（問：多久跟甲○○買一次？）答：二、三個月買
      一次，搖頭丸及Ｋ他命，搖頭丸數量每次約二千到一千顆
      ．．．」（以上見偵訊卷第九十七頁筆錄）、「（問：你
      第一次從何時開始跟被告買搖頭丸、Ｋ他命？）答：去年
      （按即九十三年）的三、四月的時候就開始跟被告買」、
      「每次都買搖頭丸及Ｋ他命，也有單買」、「搖頭丸一顆
      一百二十元至二百五十元」、「（問：你總共前後跟被告
      交易過幾次？）答：五、六次或六、七次」、「（問：你
      說跟被告買毒品五、六次，大約是在什麼時候？）答：九
      十三年七、八月也有，十、十一月，九十四年過年好像也
      有，還有九十四年三、四月也有」、「兩種都買的次數為
      三、四次」、「總共向被告買過五至七次」、「（問：你
      剛剛回答辯護人說今年沒有跟被告買搖頭丸，你的意思是
      指被警察查獲這次沒有以外，還是何意？）答：今年（按
      即九十四年）除了這次以外，只有Ｋ他命」、「（問：搖
      頭丸是否去年有買過？）答：是，之前的事情」、「共向
      被告購買毒品五、六次，搖頭丸一顆一百三至二百五，Ｋ
      他命一百公克是七萬到十萬」、「不知道是去年（按即九
      十三年）三月還是六、七月」（以上見原審卷第一一八頁
      、第一二０頁、第一二一頁、第一二三頁、第一三六頁、
      第一四三頁、第一四四頁筆錄）、「（問：四月一日被查
      獲前，你向被告購買幾次之搖頭丸？）答：大約二、三次
      ，實際的次數我不太記得了」、「（問：何時購買的？）
      答：九十三年十一月，詳細時間不太記得」（以上見本院
      更(一)審卷第一六二頁筆錄）等語，惟查：証人乙○○上開
      証述被告販賣搖頭丸部分，除其中有關於民國九十四年四
      月二十一日經警查獲被告甲○○確有攜帶搖頭丸欲販賣予
      証人乙○○部分，業經被告甲○○自白不諱，並有第二級
      毒品搖頭丸二千九百九十四顆（驗餘剩二千九百八十四顆
      ）扣案可稽外，其餘証述被告甲○○販賣第二級毒品搖頭
      丸部分，均為被告所否認，此外均無任何補強証據以資擔
      保証人乙○○供述之真實性，俾貫徹刑事訴訟無罪推定及
      嚴格証明之基本原則，是証人乙○○就被告被訴販賣搖頭
      丸犯行所為之供述，除有關於民國九十四年四月二十一日
      經警查獲被告甲○○確有攜帶搖頭丸欲販賣予証人乙○○
      部分之供述，核與被告之自白相符外（惟此部分依後所述
      ，係屬「陷害教唆」下之行為，應阻卻犯罪），其餘有關
      被告販賣第二級毒品搖頭丸之供述是否屬實，顯非無疑，
      自難僅憑証人乙○○上開片面之詞，即遽認被告於民國九
      十四年四月二十一日經警查獲前原即有犯販賣第二級毒品
      之故意及犯行。
  ３、按所謂「陷害教唆」，係指行為人原不具犯罪之故意，純
      因司法警察之設計教唆，始萌生犯意，進而實施犯罪構成
      要件之行為者而言。又「陷害教唆」係因司法警察以引誘
      或教唆犯罪之不正當手段，使原無犯罪故意之人因而萌生
      犯意而實施犯罪，再進而蒐集其犯罪之證據或予以逮捕偵
      辦；縱其目的係在於查緝犯罪，但其手段顯然違反憲法對
      於基本人權之保障，且已逾越偵查犯罪之必要程度，對於
      公共利益之維護並無意義，其因此等違反法定程序所取得
      之證據資料，自不具有證據能力，另被陷害者亦不成立犯
      罪（最高法院九十二年台上字第四五五八號判決、九十四
      年台上字第六一七四號判決參照）。經查：本件係因証人
      乙○○於民國九十四年四月一日經警查獲其違反毒品危害
      防制條例案件，其為配合警方查緝甲○○，乃向甲○○佯
      稱欲向甲○○購買第二級毒品搖頭丸，甲○○乃於民國九
      十四年四月中旬之某日，向一姓名年籍不詳之人販入第二
      級毒品搖頭丸一包，而後於民國九十四年四月二十一日下
      午五時許，搭乘車號ＤＸ－七八二八號自用小客車前來嘉
      義市○區○○路一六九號「聖荷西旅館」櫃臺前，欲將上
      開第二級毒品搖頭丸販賣予乙○○時，為在場埋伏之警員
      查獲，並自其乘坐之上開自用小客車上扣得第二級毒品搖
      頭丸一包等情，業據証人乙○○於原審及本院審理時証述
      明確（見原審卷第一百二十頁、第一百二十四頁及本院更
      (一)審卷第一五九頁至第一六四頁筆錄），核與証人即警員
      丙○○於本院審理時証述「九十四年四月一日查獲乙○○
      販毒案件，是乙○○說要供出來源的，我們要他用以前的
      交易方式與他連絡」、「四月二十一日會採取行動是乙○○告訴我們那天會交貨」等語之情節相符（見本院更(一)審
      卷第二０三頁及第二０四頁筆錄），另証人乙○○於本院
      審理時復供稱「（問：九十四年四月二十一日，是否警方
      請你連絡被告，你才叫被告帶Ｋ他命及搖頭丸下來？）答
      ：是的」、「四月二十一日前幾天，我就跟被告說要買搖
      頭丸、Ｋ他命，請他帶下來，他說要調調看」、「（問：
      九十四年四月一日被警方查獲後，你為配合警方，追出販
      賣毒品者，你就打電話給被告，在電話中你有跟被告說你
      要購買搖頭丸及Ｋ他命兩種毒品嗎？）答：有」等語明確
      （見本院更(一)審卷第一五八頁、第一五九頁、第一六一頁
      筆錄），此外參酌依上所述，本件並無任何積極証據足資
      証明被告於民國九十四年四月二十一日經警查獲前原即有
      犯販賣第二級毒品之故意及犯行等情，足証本件係因司法
      警察之設計教唆，致使原本並無販賣第二級毒品搖頭丸犯
      意之被告甲○○，於接獲乙○○佯稱欲向其購買第二級毒
      品搖頭丸之電話後，因而始萌生販賣第二級毒品搖頭丸之
      犯意，而於民國九十四年四月中旬之某日，向一姓名年籍
      不詳之人販入第二級毒品搖頭丸一包，而後於民國九十四
      年四月二十一日下午五時七分許，攜帶上開第二級毒品搖
      頭丸一包前來聖荷西旅館時，為在場埋伏之警員查獲之事
      實，應堪認定，是揆諸前開說明，被告此部分行為，係因
      司法警察之設計教唆，致其萌生販賣第二級毒品之犯意，
      進而實施犯罪之所謂「陷害教唆」下之行為，自難謂其應
      負販賣第二級毒品罪責。
  ４、又依卷附通訊監察譯文所載內容（見警詢卷第七十八頁至
      第九十六頁），或依臺南縣警察局刑事警察隊搜索扣押筆
      錄、搜索扣押物品目錄表、現場照片、內政部警政署刑事
      警察局中華民國九十四年五月二十四日刑紋字第09400805
      80號鑑驗書、指紋相片、指紋卡（見警詢卷第二十五頁）
      、長榮大學民國九十四年五月十六日檢體資料Ｂ０一四九
      號確認報告及姓名與代碼對照表各一紙（附於警詢卷第一
      ０二頁及第一０四頁）等資料所示，或依扣案之第二級毒
      品搖頭丸二千九百九十四顆（鑑定後餘二千九百八十四顆
      ）、手機三支、安非他命吸食器一個、中國信託銀行金融
      卡二張、中國信託交易明細表二紙及記帳便條紙一紙等物
      品所示，經核均不足以証明被告於民國九十四年四月二十
      一日為警查獲前確曾販賣第二級毒品搖頭丸，亦不足以証
      明被告原本即有販賣第二級毒品搖頭丸之犯意，該等証據
      自不足資為被告被訴販賣第二級毒品搖頭丸之不利依據，
      併此敘明。
五、是依上所述，被告被訴販賣第二級毒品犯行，檢察官據以起
    訴之証據仍無從說服法院以形成被告有罪之心證，此外復無
    其他積極証據足資証明被告確有此部分犯行，自難僅憑上開
    顯有疑義之証據，即遽認被告確有此部分犯行，是被告被訴
    此部犯行尚屬不能証明，原審疏未詳查遽予論罪科刑，容有
    未洽，另檢察官上訴意旨認被告販賣第二級毒品之次數應逾
    一次以上及原判決量刑過輕，因而指摘原判決不當，雖無理
    由，惟被告上訴意旨否認此部分犯行，則為有理由，自應由
    本院將原判決此部分予以撤銷，並另為無罪之諭知。又本件
    被告被訴販賣第二級毒品搖頭丸部分，既經本院諭知無罪，
    則有關扣案之第二級毒品搖頭丸二千九百九十四顆（鑑定後
    餘二千九百八十四顆），自應由檢察官另依刑法第四十條之
    規定聲請宣告沒收（參照最高法院七十八年台非字第七十二
    號判例及八十九年台上字第八五一號判決），併此敘明。
丙、據上論斷，應依刑事訴訟法第三百六十九條第一項前段、第
    三百六十四條、第二百九十九條第一項前段、第三百零一條
    第一項，毒品危害防制條例第四條第三項、第十九條第一項
    ，民國九十五年七月一日施行之刑法第十一條前段、第二條
    第一項前段、第三十八條第一項第一款、民國九十五年七月
    一日施行前刑法第五十六條、第四十七條，判決如主文。
本案經檢察官張太龍到庭執行職務。
中　　華　　民　　國　　96　　年　　1 　　月　　22　　日
                  刑事第四庭    審判長法 官  吳志誠
                                      法 官  林勝木
                                      法 官  羅心芳
以上正本證明與原本無異。
如不服本判決，應於收受本判決後十日內向本院提出上訴書狀。
其未敘述上訴理由者並得於提起上訴後十日內向本院補提理由書
狀（均須按他造當事人之人數附繕本）「切勿逕送上級法院」。
　　　　　　　　　　　　　　　　　　　書記官 周美莉
中　　華　　民　　國　　96　　年　　1 　　月　　22　　日
論罪科刑法條：
毒品危害防制條例第4條第3項
製造、運輸、販賣第三級毒品者，處 5 年以上有期徒刑，得併科
新臺幣 5 百萬元以下罰金。
